臺灣臺中地方法院刑事判決　　　　　　 96年度交易字第792號
公　訴　人　臺灣臺中地方法院檢察署檢察官
被　　　告　乙○○
上列被告因過失傷害案件，經檢察官提起公訴（96年度偵字第
15809號），本院判決如下：
    主    文
乙○○過失傷害人，處拘役伍拾日，如易科罰金，以新臺幣壹仟
元折算壹日。減為拘役貳拾伍日，如易科罰金，以新臺幣壹仟元
折算壹日。
    犯罪事實
一、乙○○於民國95年11月21日下午，駕駛車牌號碼3878-FW號
    自小客貨車，沿臺中市○○○路由北向南方向行駛，於當日
    下午5時10分許，行駛至西川一路127號前，原應注意車前狀
    況並隨時採取必要之安全措施，以避免發生危險。而依當時
    情狀天氣晴朗、路面乾燥、無缺陷、視距良好等並無任何不
    能注意之情形，竟疏未注意車前狀況為肇事次因，因而撞及
    適由西川一路127號前由東向西方向於禁止穿越路段不當穿
    越道路，為肇事主因之行人許孟玟，造成許孟玟受有右股骨
    幹粉碎性骨折、頭部外傷、多處擦傷等傷害，乙○○於發生
    車禍後，即央請附近住家人士，打電話叫救護車，並於處理
    之警員到場時，自動表明係肇事者而自首接受裁判。
二、案經許孟玟之父甲○○訴請臺灣臺中地方法院檢察署檢察官
    偵查起訴。
    理      由
一、訊據被告乙○○對於上揭與被害人許孟玟發生車禍之事實坦
    承不諱，被告於本院審理時坦承稱：「我有撞到被害人，車
    禍發生後，我請路人報警，當時我們有同車的人，我們覺得
    用室內電話比較快，是住家附近的路人報警的」，「我承認
    我有撞到人，就本案所造成之傷害我認罪」，「我有撞到人
    ，有過失，我的過失就是沒有注意車前狀況，一時間沒有看
    到小孩跑出來在車前，就本案我承認有過失」等語。而上揭
    犯罪事實，並據告訴人甲○○指訴歷歷，且有道路交通事故
    調查報告表 (一)( 二)、道路交通事故現場圖各1紙、車禍
    現場照片5張、被害人之診斷證明書、本件車禍經送請臺灣
    省臺中市區車輛行車事故鑑定委員會鑑定，認被告疏未注意
    車前狀況為肇事次因，而被害人許孟玟於禁止穿越路段不當
    穿越道路，為肇事主因，有該會96年2月13日中市行字第09
    65400529號函示1份附卷可稽，本件車禍再經送請臺灣省車
    輛行車事故覆議鑑定委員會覆議，除文詞改為許孟玟穿越道
    路時，未注意左右來車動態，為肇事主因外，餘照原鑑定意
    見，有該會96年5月1日府覆議字第0966201104號函示1紙附
    卷可參。又觀之本案車損照片及道路交通事故調查報告表(
    二)，車損部位發生在車右前車頭，因未注意自前方之行人
    ，始以車頭撞上行人，且因被告根本未採取任何必要之安全
    措施，才致本件事故發生，是被告難辭其咎。按「汽車行駛
    時，駕駛人應注意車前狀況，並隨時採取必要之安全措施」
    ，道路交通安全規則第94條第3項定有明文。被告駕車自應
    注意該規定，而依其狀況，並無不能注意，竟疏於注意及此
    ，因而肇事，致被害人受有傷害，其顯有過失。另本件事故
    既由於被告上開過失行為所致，其過失行為與被害人之傷害
    間，自有相當因果關係。綜據上述，被告前開自白與事實相
    符，自堪採信，其犯行洵堪認定。
三、核被告所為，係犯刑法第284條第1項前段之過失傷害罪，被
    告乙○○於發生車禍後，即央請附近住家人士，打電話叫救
    護車，並於處理之警員到場時，自動表明係肇事者而自首接
    受裁判，有台中市○○○道路交通事故肇事人自首情形紀錄
    表1份附卷可證，且經本院訊問告訴人，亦稱：「對被告自
    首部分沒有意見」等語。依刑法第62條規定減輕其刑。爰審
    酌被告犯罪所生之危害、被害人之傷勢及其就本件車禍之發
    生過失程度、被害人為肇事主因之情形，被告已盡力欲賠償
    被害人，而被害人請求賠償20萬元，惟因賠償金額雙方差距
    過大，被告顯然有誠意和解，惟被告因其公公罹癌，需要照
    顧公公，家中經濟困難，收入有限，被告至今尚未能與被害
    人達成和解，且念被告犯罪後坦認犯行，顯有認錯悔過之意
    ，請求從輕量刑等一切情狀，量處如主文所示之刑，並諭知
    易科罰金之折算標準，以示懲儆。又被告上開犯罪時間在九
    十六年四月二十四日之前，且無中華民國九十六年罪犯減刑
    條例第三條第一項各款所列舉不予減刑之情形，已合於同條
    例所定之減刑要件，爰依同條例第2條第1項第3款之規定，
    減其刑期二分之一，併依同條例第9條之規定，諭知易科罰
    金之折算標準。
據上論斷，應依刑事訴訟法第284條之1、第299條第1項前段，刑
法第284條第1項前段、第41條第1項前段、第62條，刑法施行法
第1條之1，中華民國96年罪犯減刑條例第2條第1項第3款、第7條
、第9條，判決如主
本案經檢察官丙○○到庭執行職務。
中　　華　　民　　國　　96  　年  　10 　月　　29　　日
　　　　　　　　　刑事第三庭    法　官  黃松竹
以上正本證明與原本無異。
如不服本判決應於送達後十日內向本院提出上訴狀（須附繕本
），上訴於臺灣高等法院臺中分院。
上訴書如未敘述理由，應於上訴期間屆滿後20日內補提理由書於
本院。
　　　　　　　　　　　　　　　　書記官　何俞瑩
中　　華　　民　　國　　96　　年　　10   月　　29　　日
附錄本案論罪科刑法條全文
刑法第284條第1項
因過失傷害人者，處6月以下有期徒刑、拘役或5百元以下罰金，
致重傷者，處1年以下有期徒刑、拘役或5百元以下罰金。
